【裁判字號】    97,訴,1174
【裁判日期】    971103
【裁判案由】    清償借款
【裁判全文】
臺灣士林地方法院民事判決              97年度訴字第1174號
原      告  合作金庫商業銀行股份有限公司
法定代理人  丁○○
訴訟代理人  乙○○
被      告  騰陽資訊有限公司
                      號4樓
兼上1   人
法定代理人  丙○○
被      告  甲○○
                      號4樓
上列當事人間請求清償借款事件，本院於97年10月13日言詞辯論
終結，判決如下：
    主  文
被告應連帶給付原告新臺幣壹佰玖拾捌萬玖仟佰壹拾貳元，及
自民國九十七年七月二十五日起至清償日止，按年息百分之七點
二八五計算之利息，並自民國九十七年八月二十六日起至清償日
止，其逾期在六個月以內者，按上開利率百分之十，逾期超過六
個月者，按上開利率百分之二十計算之違約金。
訴訟費用新臺幣貳萬零柒佰零壹元由被告連帶負擔。
本判決得假執行。
    事實及理由
一、原告主張：被告騰陽資訊有限公司（下稱騰陽公司）於民國
    96年6 月25日邀同被告丙○○、甲○○為連帶保證人，向原
    告借款新臺幣（下同）300 萬元，約定借款期間自96年6 月
    25日起至99年6 月25日止，利息則依年金法，按月平均攤還
    本息，利息部份按本行基準利率加碼年息百分之三點０七五
    機動計算，逾期清償者，即喪失期限利益，其逾期在六個月
    以內者，按上開利率百分之十，逾期超過六個月部分，按上
    開利率百分之二十計付違約金，無論本金或利息有一部遲延
    者，即喪失期限利益，全部債務視為到期。詎被告騰陽公司
    自97年7 月25日起即未依約攤還全部本息，尚欠本金198 萬
    9,312 元及自97年7 月25日起之利息、違約金未受清償，爰
    依消費借貸及連帶保證之法律關係等語，並求命判決被告等
    連帶給付如主文第1 項所示之聲明。
二、按當事人於言詞辯論時為訴訟標的之認諾者，應本於其認諾
    為該當事人敗訴之判決，民事訴訟法第384 條定有明文。被
    告於本院言詞辯論期日到場陳明同意原告請求，而對本件訴
    訟標的為認諾，依據上開規定，本院自應依原告之聲明為被
    告敗訴之判決。從而，原告請求被告等給付原告198 萬9,31
    2 元，及自97年7 月25日起至清償日止，按年息百分之7 點
    285 計算之利息，並自97年9 月26日起至清償日止，其逾期
    在6 個月以內者，按上開利率百分之10，逾期超過6 個月者
    ，按上開利率百分之20計算之違約金，為有理由，應予准許
    。
三、本件係本被告認諾而為判決，依民事訴訟法第389 條第1 項
    第1 款規定，應由本院依職權宣告假執行。
四、本院並依職權確定本件訴訟費用額為新臺幣20,701元，應由
    被告連帶負擔。
五、據上論結，原告之訴為有理由，依民事訴訟法第78條、第87
    條第1 項、第389 條1 項第1 款判決如主文。
中    華    民    國    97    年    11    月    3     日
                  民事第一庭  法  官  劉逸成
以上正本證明與原本無異。
如對本判決上訴，應於判決送達後20日內向本院提出上訴狀。
中    華    民    國    97    年    11    月    5     日
                              書記官  陳鳳嬌


司法院資訊處製作；財團法人民間司法改革基金會備份。
